【裁判字號】    98,交上易,212
【裁判日期】    980902
【裁判案由】    過失傷害
【裁判全文】
臺灣高等法院刑事判決               98年度交上易字第212號
上  訴  人  臺灣板橋地方法院檢察署檢察官
被      告  乙○○
上列上訴人因被告過失傷害案件，不服臺灣板橋地方法院97年度
交易字第696號，中華民國98年5月8日第一審判決（起訴案號：
臺灣板橋地方法院檢察署97年度調偵字第1252號），提起上訴，
本院判決如下：
    主  文
原判決撤銷，發回臺灣板橋地方法院。
    理  由
一、公訴意旨略以：乙○○於民國97年3月28日中午12時35分許
    ，駕駛車牌號碼為HO-1848號之自小客車，沿臺北縣土城市
    ○○路○段往同市○○路方向行駛，行經上開學府路一段與
    該段143巷之交岔路口，欲左轉駛入該學府路一段143巷時，
    適有丙○○駕駛車牌號碼為2GF-816號之重型機車後載甲○
    ○自對向沿該學府路一段往同市○○路方向直行前來。詎乙
    ○○本應注意汽車行經交岔路口轉彎時，轉彎車應讓直行車
    先行，而當時天氣晴朗，日間有自然光線、視距良好、路面
    無缺陷及障礙物，復無不能注意之情事，乙○○竟疏未讓直
    行之丙○○先行即搶先左轉，致亦疏未注意車前狀況之丙○
    ○因而閃煞不及，所駕機車左側車身與乙○○所駕自小客車
    左前車頭擦撞後因而人車倒地，使丙○○受有下背部挫傷合
    併第五節椎間弓斷裂及左側坐骨神經損傷、左上肢、左大腿
    及左下肢多處挫傷之傷害，甲○○則受有雙膝挫傷、擦傷及
    左胸挫傷之傷害。乙○○肇事後在警員前往現場處理尚未知
    悉肇事人前，向警員自首其本人駕車致人受傷之犯行，進而
    接受裁判。因認被告涉有刑法第284條第1項前段之過失傷害
    罪嫌。
二、按告訴或請求乃論之罪，未經告訴、請求或其告訴、請求經
    撤回或已逾告訴期間者，應諭知不受理之判決，刑事訴訟法
    第303條第3款分別定有明文。經查，本件告訴人張峰誌、張
    天馨、張安慶告訴被告傷害案件，起訴書認被告係犯刑法第
    277條第1項之罪，依同法第287條前段之規定，須告訴乃論
    。惟查本件交通事故被害人丙○○、李宜君於警訊中除表示
    需要轉介調解委員會調解外，於警訊及檢察官偵查中均未曾
    表示對被告提出告訴，且李宜君於警訊中更表示暫時不提出
    過失傷害告訴等情，有各該筆錄在卷足憑。復查本件經臺灣
    板橋地方法院檢察署移送臺北縣土城市公所調解委員會調解
    不成立，被害人丙○○、李宜君是否有依鄉鎮市調解條例第
    二十八條規定，向調解委員會提出聲請，將該調解事件移送
    該管檢察官偵查，原審並未查明，從而本件是否得依鄉鎮市
    調解條例第二十八條規定視為於聲請調解時已經告訴，尚有
    不明，原審未予查明審酌，逕認被告所為涉犯刑法第277 條
    第1項之傷害罪嫌，據予論科，尚非允當，以上雖非檢察官
    上訴意旨所指摘事項，惟屬論罪科刑之前提要件，應屬法院
    得依職權調查之事項，自應由本院將原判決撤銷，且為維護
    被告之審級利益，發回原審法院更為調查後適法之裁判。
據上論結，應依刑事訴訟法第369條第1項但書，判決如主文。
本案經檢察官郭弘佑到庭執行職務。
中    華    民    國    98    年    9     月    2     日
                  刑事第二庭審判長法  官  洪光燦
                                  法  官  林恆吉
                                  法  官  宋明蒼
以上正本證明與原本無異。
不得上訴。
                                  書記官  鄒賢英
中    華    民    國    98    年    9     月    4     日


司法院資訊處製作；財團法人民間司法改革基金會備份。
